臺灣臺中地方法院刑事判決　　　　　　 100年度易字第3644號
公　訴　人　臺灣臺中地方法院檢察署檢察官
被　　　告　周秋金
上列被告因傷害案件，經檢察官提起公訴（100年度偵字第7134
號），本院判決如下：
    主    文
周秋金傷害人之身體，處拘役肆拾日，如易科罰金，以新臺幣壹
仟元折算壹日。
    犯罪事實
一、周秋金係「天一宮」之乩童，與江長興係鄰居，雙方於民國
    99年10月17日16時許，因「天一宮」舉辦法會冥紙火化地點
    及法會結束後之平安餐會等問題發生口角爭執，導致周秋金
    心生不滿，認為江長興刻意挑釁，遂基於傷害之犯意，於99
    年10月17日23時許，前往臺中縣潭子鄉（現改制為臺中市潭
    子區○○○路216巷83號江長興住處內，以腳踹江長興之左
    腿、胸部，並拳擊江長興之頭部，致使江長興因而受有臉、
    頭皮多處擦挫傷、胸壁挫傷之傷害。
二、案經江長興訴由臺中市政府警察局豐原分局報告臺灣臺中地
    方法院檢察署檢察官偵查起訴。
    理    由
一、按被告以外之人於偵查中向檢察官所為之陳述，除顯有不可
    信之情況者外，得為證據，刑事訴訟法第159條之1第2項定
    有明文。查：告訴人江長興及目擊證人郭年富於偵查中向檢
    察官所為之陳述內容，係就渠等之親身經歷而為陳述，除就
    告訴人指訴被告周秋金持淨爐揮擊頭部部分外，其餘情節互
    核大致相符，並無顯不可信之情況，自得為本案之證據使用
    。又按被告以外之人於審判外之陳述，雖不符刑事訴訟法第
    159條之1至第159條之4等之規定，而經當事人於審判程序同
    意作為證據，法院審酌該言詞陳述或書面陳述作成時之情況
    ，認為適當者，亦得為證據，刑事訴訟法第159條之5第1項
    定有明文。查：告訴人及目擊證人郭年富於警詢中之陳述內
    容，雖係被告以外之人於審判外之陳述，然因被告於本院審
    理中已經坦承犯行，對於前開證據方法亦表示無意見，同意
    作為證據，本院認為該等言詞陳述作成時之情況，亦認為適
    當，得為本案之證據。
二、訊據被告周秋金對於前揭時地，以腳踹及拳擊之方式，傷害
    告訴人江長興等情，業於本院審理中坦認屬實，核與告訴人
    於警詢及偵查中之指訴情節及目擊證人郭年富於警詢及偵查
    中之證述內容均屬相符，並有告訴人提出之財團法人慈濟綜
    合醫院臺中分院診斷證明書1份在卷為憑，被告自白供述與
    現有事證相符，應堪置信。至於，被告傷害告訴人之手段，
    起訴書雖認係係以腳踹及持不明物品揮擊之方式，然目擊證
    人郭年富於警詢及偵查中均明確證稱係以腳踹及拳擊之方式
    為之（參照警卷第23頁、偵查卷第22頁），而觀諸告訴人頭
    部所受之傷勢，僅為頭皮擦挫傷之傷害，若係如告訴人所言
    ，被告係手持淨爐朝其太陽穴部位砸，則告訴人所受之傷勢
    應該較為嚴重，甚至會有出血之傷口，是以告訴人頭部所受
    之傷勢，參酌目擊證人郭年富之證述，本院認為被告應係以
    腳踹及拳擊方式傷害告訴人，而非以腳踹及持不明物品揮擊
    之方式為之。本件事證已臻明確，被告犯行，洵堪認定。
三、核被告所為，係犯行法第277條第1項之傷害罪。爰審酌被告
    因擔任「天一宮」乩童，舉辦法會時，與告訴人因冥紙火化
    、平安餐會等問題發生爭執，認為告訴人刻意挑釁，以致心
    生不滿，遂於案發當晚，前往告訴人住處，找告訴人理論，
    進而出手傷害告訴人成傷，被告不思循和平手段，卻藉由暴
    力手段，解決衝突問題，誠然可議，惟因被告於犯罪後，已
    於本院審理中坦承犯行，知所悔悟，犯後態度尚可，且告訴
    人所受之傷勢非重，而因告訴人於本院審理中經傳喚未到庭
    說明，參酌其於偵查中所提出之和解金額為新臺幣30萬元，
    亦與其所受之傷勢、被告之傷害手段，顯不相當，被告本身
    亦表明不願意與告訴人和解等一切情狀，量處如主文所示之
    刑，併予諭知易科罰金之折算標準，以示懲儆。
據上論斷，應依刑事訴訟法第299條第1項前段，刑法第277條第1
項、第41條第1項前段，刑法施行法第1條之1第1項、第2項前段
，判決如主文。
中    華    民    國   100    年    12    月    14    日
                  刑事第七庭    法  官  巫淑芳
以上正本證明與原本無異。
如不服本判決應於收受判決後10日內向本院提出上訴書狀，並應
敘述具體理由；其未敘述上訴理由者，應於上訴期間屆滿後20日
內向本院補提理由書（均須按他造當事人之人數附繕本）「切勿
逕送上級法院」。
                                書記官  莊金屏
中    華    民    國   100    年    12    月    14    日
附錄論罪科刑法條：
中華民國刑法第277條：
傷害人之身體或健康者，處3年以下有期徒刑、拘役或1千元以下
罰金。
犯前項之罪因而致人於死者，處無期徒刑或7年以上有期徒刑；
致重傷者，處3年以上10年以下有期徒刑。